【裁判字號】    99,救更,1
【裁判日期】    990128
【裁判案由】    訴訟救助
【裁判全文】
臺灣桃園地方法院民事裁定               99年度救更字第1號
聲  請  人  丙○○
            丁○○
            乙○○
            戊○○
以  上 4人
法定代理人  甲○○
相  對  人  日鼎營造工程有限公司
法定代理人  己○○
相  對  人  吳貴斌
上列聲請人因與相對人間請求侵權行為損害賠償事件，聲請訴訟
救助，前經本院於民國98年7 月29日以98年度救字第65號裁定，
相對人提起抗告，經台灣高等法院廢棄原裁定，發回本院，本院
更為裁定如下：
    主  文
聲請駁回。
聲請費用由相對人負擔。
    理  由
一、按依民事訴訟法第107 條規定，聲請訴訟救助者以當事人無
    資力支出訴訟費用，且訴訟非顯無勝訴之望為其要件；而所
    謂無資力，係指窘於生活，且缺乏經濟信用者而言（最高法
    院18年抗字第260 號判例參照）。另法律扶助法第62條規定
    「經分會准予法律扶助之無資力者，其於訴訟程序中，向法
    院聲請訴訟救助時，應准予訴訟救助。但另有不符法律扶助
    事實之證明者，不在此限」，是聲請人固已經財團法人法律
    扶助基金會聲請法律扶助獲准，惟聲請人所為訴訟救助之聲
    請是否得以准許，仍應視其聲請是否合於民事訴訟法第107
    條規定之要件為斷。
二、本件聲請意旨略以：兩造間請求侵權行為損害賠償事件業已
    向本院起訴，因聲請人家境困頓，故顯無資力足以支出訴訟
    費用，且本案訴訟已經財團法人法律扶助基金會桃園分會（
    下稱法扶桃園分會）准予法律扶助，為此，依法律扶助法第
    62條、民事訴訟法第107 條之規定，聲請裁定准予訴訟救助
    等語，並提出財團法人法律扶助基金會專用委任狀影本1 件
    為證。
三、經查，兩造間請求侵權行為損害賠償事件，業由本院以98年
    度訴字第1286號侵權行為損害賠償事件受理，經本院核閱前
    開民事案卷無誤。惟經相對人日鼎營造工程有限公司（下稱
    日鼎營造公司）主張當事人曾於97年12月23日在桃園縣政府
    成勞資爭議調解，聲請人已受領由相對人日鼎營造公司支付
    之新台幣（下同）1,350,000 元補償，顯非無資力之人，並
    提出桃園縣政府勞資爭議調解紀錄、勞資爭議協議書（以上
    皆為影本）各1 份為證。本院認聲請人既已受領前開相對人
    日鼎營造公司給付之補償款項1,350,000 元，應尚非無資力
    給付訴訟費用之人。揆諸上開法文及說明意旨，縱聲請人曾
    經法扶桃園分會准予法律扶助，本院亦非絕對受法扶基金會
    審酌之拘束，尚得據不符法律扶助事實之證明，就聲請是否
    合於民事訴訟法第107 條規定之要件另為判斷。綜上，聲請
    人聲請訴訟救助，核與前揭規定不符，應予駁回。
三、依民事訴訟法第95條、第78條，裁定如主文。
中    華    民    國    99    年    1     月    28    日
                  民事第一庭    法  官  林哲賢
以上正本證明與原本無異
如對本裁定抗告須於裁定送達後10日內向本院提出抗告狀，並應
繳納抗告費新台幣1,000 元。
中    華    民    國    99    年    1     月    29    日
                                書記官  陳佳彬

司法院資訊處製作；財團法人民間司法改革基金會備份。
